【裁判字號】    95,易,503
【裁判日期】    950927
【裁判案由】    竊盜
【裁判全文】
臺灣屏東地方法院刑事判決               95年度易字第503號
公  訴  人  臺灣屏東地方法院檢察署檢察官
被      告  甲○○
                    （現另案於臺灣屏東看守所羈押中）
上列被告因竊盜案件，經檢察官提起公訴（95年度偵字第3123號），
本院判決如下：
    主  文
甲○○共同攜帶兇器竊盜，處有期徒刑拾月。
    事  實
一、乙○○係莊月英之弟，緣莊月英所有車牌號碼PLM-860 號重
    機車（引擎號碼FG414990號，顏色：黑色）自民國91年間即
    交由乙○○使用，乙○○因該機車過於老舊，乃急思更新，
    並告知予熟悉機車改裝之甲○○。於93年10月5日20時許，
    乙○○、甲○○及綽號「天仔」之不詳姓名男子等3 人，共
    騎2 部機車，至高雄縣旗山夜市逛街，乙○○與甲○○見丙○○所使用之車牌號碼MU3-610 號重機車（引擎號碼RG0866
    09號，顏色：綠色，車主為其母林芙蓉，1999年份），停放
    在高雄縣旗山鎮○○里○○路○ 段果菜市場旁，合於更換上
    述機車使用，乙○○（已先另行審結）與甲○○2 人竟基於
    意圖為自己不法所有之犯意聯絡，由乙○○在旗山夜市購得
    足供為凶器使用之剪刀1 支（行竊後即行丟棄而未扣案），
    交由甲○○插入該機車之鑰匙孔轉動，竊得上開機車，乙○○於甲○○行竊時則自行遊逛該處夜市，之後為求掩人耳目
    ，在屏東縣高樹鄉某處，由甲○○、乙○○將上述PLM-860
    號重機車之引擎及車牌拆卸，換裝至上開竊得之機車上，並
    將車身顏色噴成紅色，外加白色飾板，且將上述PLM-860 號
    重機車之車身及MU3-610 號重機車之車牌丟棄於高樹鄉某河
    中，事後乙○○則交付新台幣2000元予甲○○作為報酬。嗣
    於94年4 月13日17時許，不知情之陳喬昇騎乘向乙○○所借
    之上開機車，在屏東縣高樹鄉○○村○○路285 號前，因形
    跡可疑為警盤查，因而循線查獲上情，扣得乙○○另行配製
    之上述竊得機車之鑰匙1 支。
二、案經丙○○訴由屏東縣警察局里港分局報請台灣高雄地方法
    院檢察署偵辦後，呈請台灣高等法院高雄分院檢察署令准移
    轉臺灣屏東地方法院檢察署檢察官偵查起訴。
    理  由
一、訊據被告甲○○否認上開犯行，辯稱其僅有為共犯乙○○在
    該輛被竊機車上噴漆及拆卸機車車殼，未曾與乙○○一同前
    往行竊，而乙○○所以多次誣指其2 人有一同行竊，係因乙○○曾因與其妹交往之事，與其家人不愉快，故意報復而對
    其誣陷等語。經查:
（一）被告與乙○○如何為犯意之聯絡及如何在上開時地，以上
      述手法竊取被害人丙○○所有之上列機車等情，已經證人
      即共犯乙○○先後於警詢、偵查及本院審理中供述及證述
      明確，核證人乙○○前後多次陳述均屬一致，未見矛盾，
      且衡情證人乙○○既已坦承自己之加重竊盜犯行，誣陷被
      告並無法使其刑責獲得寬免，顯無理由無端誣指被告。至
      被告雖於偵查中先另稱證人乙○○係因受陳喬昇慫恿，始
      誣指其竊車等語，然此已為證人乙○○所否認，且被告與
      證人乙○○間又無任何嫌隙，而於偵查中及本院審理中證
      人乙○○若果僅因陳喬昇之慫恿而對被告為不實之指述，
      將使乙○○自己另陷刑責更重之偽證罪責，實與常情不符
      ；而被告嗣於本院審理中又另稱其與證人乙○○間，因乙○○與其妹交往之事，與其家人有所衝突，故乙○○對其
      懷恨而誣陷其於罪等語，是被告此部分辯解已顯有矛盾，
      且觀諸被告於警詢及偵查中得知證人乙○○對其為不實之
      指述後，均未曾對警察或檢察官陳述其與證人乙○○有何
      嫌隙，甚至於警詢中對警稱「（警問: 乙○○你是否認識
      ? 是何關係? 有否仇恨）認識，我與他是朋友，沒有任何
      仇恨」等語，可見其所稱因證人乙○○受陳喬昇之慫恿、
      證人乙○○與其原有嫌隙存在等語，無非為臨訟卸責之詞
      ，均無可採。
（二）上開丙○○所使用之機車被竊之經過，亦經證人丙○○於
      警詢及偵查中證述明確，核與乙○○所證述其與被告一同
      竊車之經過無違，此外並有上開被竊機車之照片、案發現
      場照片、被害人領回被竊機車時所出具之贓物領據、車籍
      資料、車輛失竊資料在卷可憑，及被告竊得機車後由乙○○另行配製之機車鑰匙一支扣案可稽，事證明確，被告之
      竊盜犯行洵堪認定。
二、論罪科刑：
(一)按行為後法律有變更者，適用行為時之法律。但行為後之法
    律有利於行為人者，適用最有利於行為人之法律，刑法第2
    條第1 項定有明文，茲因刑法亦於94年2 月2 日經總統公布
    修正，並於95年7 月1 日施行，其中關於刑法第28條規定雖
    有所修正，但此次修正僅將法文「共同實施犯罪」修正為「
    共同實行犯罪」，對被告而言，並無有利或不利之問題，自
    應依刑法第2條第1項本文之規定，適用修正前之規定。
(二)查被告所持用共犯乙○○所購入之剪刀為金屬材質，且邊緣
    銳利之事實，已經證人乙○○於本院審理中結證明確，該把
    剪刀客觀上顯對人之生命、身體構成威脅，自可供兇器使用
    ；核被告甲○○所為，係犯刑法第321 條第1 項第3 款之攜
    帶兇器竊盜罪。被告與乙○○就上開犯行間，有犯意聯絡（
    但因僅有被告一人下手行竊，乙○○係另行遊逛夜市，並未
    下手或把風，尚難認有行為分擔），為共同正犯。爰審酌被
    告於少年時期曾有多次竊盜非行，有臺灣高等法院被告前案
    紀錄表可參，素行非佳、犯罪動機係為取得共犯乙○○所給
    予之報酬、以持剪刀破壞機車鎖頭後竊車為犯罪手段、竊得
    之物為西元1999年份之機車，價值約為新台幣5000元，業據
    被害人於警詢中指陳明確及犯後一再飾詞否認犯行，未見悔
    意，犯後態度不佳等一切情狀，處如主文所示之刑。末查，
    被告行竊所用之剪刀1 支，業據共犯乙○○供稱，已於行竊
    後順手丟棄等語在卷，是尚乏證據認定現仍存在，爰不另予
    宣告沒收。
據上論斷，應依刑事訴訟法第299 條第1 項前段，刑法第2 條第
1 項前段、第321 條第1 項第3 款、修正前刑法第28條，判決如
主文。
本案經檢察官靳隆坤到庭執行職務
中    華    民    國    95    年    9     月    27    日
                  刑事第四庭  審判長法  官  莊鎮遠
                                    法  官  劉敏芳
                                    法  官  王炳人
以上正本證明與原本無異。
如不服本判決應於收受本判決送達後10日內向本院提出上訴書狀
，其未敘述上訴理由者，並得於提起上訴後10日內向本院補提理
由書狀（均須按他造當事人之人數附繕本）「切勿逕送上級法院
」
中    華    民    國    95    年    9     月    27    日
                                    書記官  薛慧茹
附錄論罪科刑法條：
刑法第321 條（加重竊盜罪）
犯竊盜罪而有下列情形之一者，處6 月以上、5 年以下有期徒刑
：
一  於夜間侵入住宅或有人居住之建築物、船艦或隱匿其內而犯之
    者。
二  毀越門扇、牆垣或其他安全設備而犯之者。
三  攜帶兇器而犯之者。
四  結夥三人以上而犯之者。
五  乘火災、水災或其他災害之際而犯之者。
六  在車站或埠頭而犯之者。


司法院資訊處製作；財團法人民間司法改革基金會備份。
